【裁判字號】    89,訴,1227
【裁判日期】    890627
【裁判案由】    毒品危害防制條例
【裁判全文】
臺灣臺中地方法院刑事判決                        八十九年度訴字第一二二七號
    公  訴  人  臺灣臺中地方法院檢察署檢察官
    被      告  甲○○
右列被告因違反毒品危害防制條例案件，經檢察官提起公訴（八十九年度毒偵字第三
０九一、三０八四號），本院判決如左：
    主  文
甲○○連續施用第一級毒品，處有期徒刑拾月。海洛因壹包（淨重零點零參公克、包
裝重零點貳參公克）沒收銷燬之；又連續施用第二級毒品，處有期徒刑柒月。安非他
命壹包（毛重零點貳公克）沒收銷燬，玻璃球管吸食器壹支沒收。主刑部分應執行有
期徒刑壹年肆月。
    事  實
一、甲○○前曾因施用第二級毒品案件，經依本院裁定送勒戒處所觀察、勒戒後，認
    無繼續施用毒品之傾向，業據台灣台中地方法院檢察署檢察官於民國（下同）八
    十七年七月二十日以八十七年度偵字第九七四四號處分不起訴確定，其後復因施
    用第二級毒品案件，依本院裁定再度送勒戒處所觀察、勒戒後，認有繼續施用毒
    品之傾向，而由台灣台中地方法院檢察署檢察官以八十八年度偵字第一二六○八
    號提起公訴，並聲請裁定令入戒治處所施以強制戒治，就施用毒品部分並經本院
    於八十八年九月二十五日以八十八年度易字第二四九八號判處有期徒刑六月，如
    易科罰金，以銀元三百元折算一日確定，而甲○○亦於八十九年一月間停止戒治
    出所，所餘戒治期間，付保護管束，詎其於保護管束期間中，復各基於概括之犯
    意，自八十九年二月八日起至八十九年四月二十六日零時許，在台中縣太平市○
    ○路○段二六九巷九號居住處所，分別連續以將第一級毒品海洛因摻入香煙點燃
    吸食之方式，施用海洛因多次，及將第二級毒品安非他命置於玻璃球吸管內，用
    火燒烤，使生白煙再以吸入之方式，施用安非他命多次。嗣經台灣台中地方法院
    檢察署觀護人通知其分別於八十九年二月十七日及同年三月二十七日報到採尿送
    驗後，在上述十七日之尿液中檢測出嗎啡之陽性反應，二十七日之尿液中檢出嗎
    啡及甲基安非他命之陽性反應；其後甲○○復於八十九年四月二十六日凌晨二時
    四十分許，在台中市○○○路、太原路口為警查獲，並扣得其所有之第一級毒品
    海洛因一包（淨重○．０三公克，包裝重０．二三公克）、第二級毒品安非他命
    一包（毛重約○．二公克）及其所有供施佣第二級毒品之玻璃球管吸食器一支，
    採其尿液送鑑定，在其尿液中又檢測出嗎啡及甲基安非他命之陽性反應。
二、案經台中市警察局報請及台灣台中地方法院檢察署檢察官自動檢舉偵查起訴。
    理  由
一、訊據被告甲○○對於右揭事實承坦不諱，並有第一級毒品海洛因一包（淨重０．
    ０三公克，毛重○．二三公克）、第二級毒品安非他命一包（毛重○．二公克）
    及玻璃球管吸食器一支扣案足資佐證，且被告於右開停止戒治保護管束期間中，
    經台灣台中地方法院檢察署觀護人通知分別於八十九年二月十七日及同年三月二
    十七日報到採尿送驗，及八十九年四月二十六日經警採尿送驗後，分別呈嗎啡及
    甲基安非他命、嗎啡之陽性反應，亦有台灣台中地方法院檢察署受保護管束人尿
    液檢體監管記錄表（第三聯）二紙及財團法人生物技術開發中心濫用藥物檢驗認
    證實驗室濫用藥物尿液檢測報告二紙、台中市衛生局尿液檢驗成績書一份附卷足
    稽，足見被告確有施用第一、二級毒品犯行無誤：又被告前因施用毒品案件，經
    依本院裁定送勒戒處所觀察、勒戒後，認無繼續施用毒品之傾向，業據台灣台中
    地方法院檢察署檢察官於八十七年七月二十日以八十七年度偵字第九七四四號處
    分不起訴確定，其後復因施用第二級毒品案件，依本院裁定再度送勒戒處所觀察
    、勒戒後，認有繼續施用毒品之傾向，而由台灣台中地方法院檢察署檢察官以八
    十八年度偵字第一二六○八號提起公訴，並聲請裁定令人戒治處所施以強制戒治
    ，就施用毒品部分並經本院於八十八年九月二十五日以八十八年度易字第二四九
    八號判處有期徒刑六月，如易科罰金，以銀元三百元元折算一日確定，此有台灣
    台中地方法院檢察署刑案資料查註紀錄表、不起訴處分書、起訴書及判決書附卷
    足憑。被告施用毒品之罪行，堪予認定。
二、核被告所為，係犯毒品危害防制條例第十條第一、二項之施用第一、二級毒品罪
    ，其持有第一、二級毒品之低度行為為施用之高度行為所吸收，不另論罪，又其
    先後多次施用第一、二級毒品犯行，時間緊接，犯罪構成要件相同，顯係基於概
    括犯意反覆為之，均為連續犯，應依刑法第五十六條之規定論以一罪，並加重其
    刑。被告所犯上開二罪犯意各別罪名互殊，應予分論併罰。爰審酌被告之品行、
    、因施用毒品案件經觀察勒戒後，竟仍不知悔改警惕，猶施用毒品不輟，影響身
    心健康甚鉅，惟念及被告犯後於本院審理時坦承犯行等一切情狀，量處如主文所
    示之刑，並定其應執行刑。扣案之毒品海洛因一包（淨重０．０三公克、毛重０
    ．二三公克）、安非他命一包（毛重０．二公克）應依毒品危害防制條例第十八
    條第一項之規定沒收銷燬之，至玻璃球管吸食器一支係被告所有供施用第二級毒
    品所用之物，業據被告供明在卷，亦應依法宣告沒收。
據上論斷，應依刑事訴訟法第二百九十九條第一項前段、毒品危害防制條例第十條第
一項、第二項、第二十條第三項、第十八第一項前段、刑法第十一條前段、第五十六
條、第五十一條第五款、第三十八條第一項第二款，判決如主文。
中      華      民      國      八十九      年    六    月    二十七    日
                                  台灣台中地方法院刑事第二庭
                                      法  官    蔡  名  曜
右正本證明與原本無異。
如不服本判決，應於送達後十日內向本院提出上訴狀(須附繕本)，上訴於台灣高等
法院台中分院。
                                      書記官
中      華      民      國      八十九      年    六    月    二十八    日
附錄本案論罪科刑法條全文
毒品危害防制條例
第十條第一項：施用第一級毒品者，處六月以上五年以下有期徒刑。
第十條第二項：施用第二級毒品者，處三年以下有期徒刑。


司法院資訊處製作；財團法人民間司法改革基金會備份。
